【裁判字號】    95,簡上,34
【裁判日期】    950510
【裁判案由】    竊盜
【裁判全文】
臺灣板橋地方法院刑事判決              95年度簡上字第34號
上  訴  人  臺灣板橋地方法院檢察署檢察官
上?訴?人
即?被  告  甲○○
上列上訴人因被告竊盜案件，不服本院94年度簡字第4734號，民
國94年11月25日第一審判決（聲請簡易判決處刑案號：臺灣板橋
地方法院檢察署94年度偵字第12431號）提起上訴，本院管轄第
二審之合議庭判決如下：
    主  文
上訴駁回。
    事  實
一、甲○○前於民國84年間因違反麻醉藥品管理條例案件，經本
    院於84年6 月19日以84年度訴字第919 號判決，判處有期徒
    刑5 月，如易科罰金，以300 元折算1 日確定，於84年10月
    27日有期徒刑易科罰金執行完畢。復於91年間因犯酒醉駕駛
    案件，經本院於92年4 月16日以92年度板交簡字第126 號判
    決，科處罰金1 萬2,000 元，如易服勞役，以300 元折算1
    日確定，於93年3 月30日繳交罰金執行完畢。復於93年間，
    因違反毒品危害防制條例案件，經本院於93年8 月11日以93
    年度訴字第923 號判決，判處有期徒刑8 月，入監服刑後於
    94年7 月11日縮刑期滿執行完畢（以上均未構成本件累犯）
    。猶不知悔改，竟與丙○○（另經本院於94年9 月29日以94
    年度簡字第2932號簡易判決，判處有期徒刑6 月，如易科罰
    金，以300 元折算1 日確定）及另2 名真實姓名年籍不詳之
    成年男子，共同意圖為自己不法之所有，基於竊盜之犯意聯
    絡，結夥三人以上，於93年5 月10日晚間11時許，在臺北縣
    三峽鎮○○街9 之3 號內，共同徒手竊取乙○○所有之黑心
    石神明桌一臺，得手後並合力搬運至某車牌號碼不詳之自用
    小貨車上載運離去。嗣經當場目睹之劉財利告知乙○○，因
    乙○○報警處理，始循線查知上情。
二、案經乙○○訴由臺北縣政府警察局三峽分局報請臺灣板橋地
    方法院檢察署檢察官偵查聲請以簡易判決處刑。
    理  由
一、訊據被告甲○○固坦認曾於93年5 月10日晚間11時許，在臺
    北縣三峽鎮○○街9 之3 號內，曾與丙○○及另2 名真實姓
    名年籍不詳之成年男子，共同將告訴人乙○○所有之黑心石
    神明桌搬至上揭處所門口前自用小貨車上，惟矢口否認有何
    竊盜犯行，辯稱其當時至其前姐夫即丙○○家中帶小孩，見
    丙○○在搬運上述黑心石神明桌至門口貨車上，因丙○○稱
    正在打掃家族公廳，要把該桌丟掉，請其協助，而與丙○○
    將之搬上車，其根本不知道丙○○是在偷上揭神明桌云云。
    惟查：
  (一)被告上揭犯罪事實，有證人即告訴人乙○○於警詢、偵查之
    證詞、證人劉財利於警詢、偵查及原審訊問時之證詞、證人
    楊添燈於警詢時之證詞可資佐證。
  (二)被告雖以前詞置辯，然查，本案神明桌為乙○○、劉財利等
    劉氏宗族供俸祖先所用，被告既與乙○○、劉財利為鄰居關
    係，且於94年11月22日案發之時，仍住於臺北縣三峽鎮○○
    街，業經證人劉財利證述屬實（參臺灣板橋地方法院94年偵
    字第2056號卷第21頁、本院94年度簡字第4734號卷第18、19
    頁），被告復自承知道上開神桌放置於前揭供家族放置祖宗
    神位之公廳內，一上階梯就會看到，且每天都會經過等情（
    參本院95年度簡上字第34號卷95年4 月26日審判筆錄第7 頁
    ），對上開神明桌之由來、用途及所有權歸屬，自應具備相
    當之認識，見丙○○無故於深夜夥同陌生人共同「打掃」劉
    氏家族公廳，然顯無任何「打掃」之舉，反於未見其他任何
    劉氏宗親在場時，即急於將沈重之黑心石神明桌合力搬上貨
    車，竟稱毫無起疑而趨前幫忙，所辯顯然悖於常情。又被告
    於警詢時先辯稱案發當時不在案發現場，而係在其姑姑家與
    楊添燈在一起，經員警告知楊添燈已陳述當時並未與其在一
    起後（參臺灣板橋地方法院94年偵字第2056號卷第9 頁），
    仍於偵查中辯稱當時的確是在其姑姑家等情（參臺灣宜蘭地
    方法院檢察署94年偵字第1057號卷第13頁），於本院審理時
    ，始首次自承其當時確實在場，然仍辯稱係誤信丙○○在打
    掃才協助，警詢時說謊係因丙○○告訴其不要講所致等情（
    參本院95年3 月20日準備程序筆錄第2 頁），被告雖稱與丙○○並無竊盜之犯意聯絡，然其辯解無端前後不一，又有違
    常情，顯非問心無愧，自難採信。
  (三)證人丙○○於本院審理時雖結證稱：當時其搬運上述神明桌
    要去賣掉，與買主3 人一起去，雖知道該神明桌是擺放在宗
    族的公廳內，但事前未詢問宗族內的任何人，而搬運時被告
    並不在現場，也不知道被告人在何處云云（參本院95年度簡
    上字第34號卷95年4 月26日審判筆錄第3 至5 頁）。然證人
    劉財利業於原審訊問時結證稱：當時晚上11時許，樓下有路
    燈，看到鄰居即被告、親戚即證人丙○○及1 名不認識之人
    正在搬運桌子，還有另1 人在旁走來走去等情，當時以為是
    丙○○祖母撿東西回來要給丙○○拿去賣等語，已明確指認
    被告當時確有在案發現場協助丙○○搬運上述神明桌。參以
    被告於本院審理時，亦自承當時其有在案發現場並協助丙○○搬運上揭神明桌，但因丙○○拜託其不要講，所以在警詢
    時供稱不在場等情（參本院95年度簡上字第34號卷95年3 月
    20日準備程序筆錄第2 頁、95年4 月26日審判筆錄第7 頁）
    ，足認被告於案發當時確實在場。從而證人丙○○證稱當時
    被告不在場云云，顯為事後迴護被告之詞，不足採信，自無
    從援為對被告有利認定之佐證，附此敘明。
  (四)至被告另聲請傳喚丙○○之母親為證人，而其待證事實為丙○○母親可能事先知道丙○○要將上述神明桌搬去賣掉，與
    其無關。惟按當事人聲請調查之證據，法院認為不必要者，
    得以裁定駁回之。下列情形，應認為不必要：二與待證事實
    無重要關係者。刑事訴訟法第163 條之2 第1 項、第2 項第
    2 款定有明文。經查，本件之爭點在於被告是否意圖為自己
    不法之所有，基於犯意之聯絡，與丙○○及另2 名真實姓名
    年籍不詳之成年男子共同竊取上開神明桌，業經本院於95年
    3 月20日準備程序為爭點整理，被告並當庭表示無意見（參
    本院95年3 月20日準備程序筆錄第3 頁），則丙○○之母事
    先是否知悉丙○○欲將該神明桌搬去賣掉乙節，顯與被告本
    身以何意思參與搬運神明桌乙情無涉，是該待證事實不惟係
    空泛臆測，縱屬為真，與被告是否有共同參與竊盜之犯行，
    並無關聯，揆諸首揭說明，自無調查此項證據之必要，附此
    敘明。
  (五)本件事證明確，被告前揭辯解無非事後飾卸之詞，無從構築
    合理懷疑而推翻前揭積極證據。本案事證明確，被告犯行已
    堪認定，自應依法論科。
二、核被告所為，係犯刑法第321 條第1 項第4 款之結夥三人以
    上而犯竊盜罪。原審因而審酌被告有如事實欄所述之前科紀
    錄，有臺灣高等法院被告前案紀錄表一份在卷可參，雖未構
    成累犯，然其素行不佳，犯本罪之動機、目的、手段、所生
    實害、所獲利益，暨犯後矢口否認犯行等一切情狀，適用上
    開法條及刑法第第41條第1 項前段，罰金罰鍰提高標準條例
    第2 條之規定，量處被告有期徒刑6 個月，並諭知如易科罰
    金之折算標準。本院經核原審認事用法，均無不合，量刑亦
    稱妥適。上訴人即被告上訴要旨並未指摘原判決有何違失，
    僅再以其當時不知丙○○係在竊取上述神明桌始為協助等詞
    置辯，然顯不足採，業經論述如上，原審業已量處法定最低
    本刑，而被告犯罪之情狀，亦無何可堪憫恕之處，自應施以
    刑罰，以示警懲，是其上訴顯無理由，上訴人即被告本件上
    訴應予駁回。而上訴人即臺灣板橋地方法院檢察署檢察官認
    被告任意編詞提起上訴，濫用司法資原，顯量刑過輕而指摘
    原判決不當，然本件原審審酌一切情事後，就被告所犯之罪
    ，並業已慮及被告犯後矢口否認之態度，而量處如前所述之
    刑，其依法所宣告之刑，亦難謂過輕，應已足收刑罰警惕及
    教化之效，從而，本件檢察官上訴意旨所指原審違誤之處，
    經核尚屬無理由，其上訴自應予駁回。
三、證人丙○○明知本案被告與其共同於93年5 月10日晚間11時
    許，在臺北縣三峽鎮○○街9 之3 號內，竊取上述神明桌，
    竟先於94年5 月4 日下午5 時11分許，在臺灣宜蘭地方法院
    檢察署第四偵查庭由檢察官訊問時，於案情有重要關係而足
    以影響於裁判結果之被告有無於上述時地與丙○○共同搬運
    上開神明桌等事項，供前具結，就檢察官訊問知否被告有犯
    下此案（按指本案被告竊盜案件），證稱：「據我了解，她
    在當天晚上有到我媽媽家（九之二號）帶小孩給醫生看」，
    復於95年4 月26日下午4 時許，在本院刑事第15法庭受本院
    訊問時，就案情有重要關係而足以影響於裁判結果之被告有
    無於上述時地與丙○○共同搬運上開神明桌事項，供前具結
    ，經檢察官詰問如何去現場及和誰去時，證稱：「我和買主
    去而已，買主有三個」，再經本院依職權訊問行竊上述神明
    桌時，被告到底有無在現場時，證稱「不在」，顯就上述事
    項供前具結後仍為虛偽陳述、有所隱匿，業經認定並論述如
    前，是其上揭行為涉有偽證罪嫌，應由檢察官另行偵辦，附
    此敘明。
據上論斷，應依刑事訴訟法第455條之1第1項、第3項、第368條
，判決如主文。
本案經檢察官靳開聖到庭執行職務
中    華    民    國    95    年    5     月    10    日
                  刑事第六庭?審判長  法  官  王屏夏
                                      法  官?彭全曄
                                      法  官  王偉光
上正本證明與原本無異。
不得上訴。
                                      書記官  陳怡君
中    華    民    國    95    年    5     月    11    日
附錄本案論罪科刑法條全文：
中華民國刑法第321條
犯竊盜罪而有左列情形之一者，處六月以上、五年以下有期徒刑
：
一、於夜間侵入住宅或有人居住之建築物、船艦或隱匿其內而犯
    之者。
二、毀越門扇、牆垣或其他安全設備而犯之者。
三、攜帶兇器而犯之者。
四、結夥三人以上而犯之者。
五、乘火災、水災或其他災害之際而犯之者。
六、在車站或埠頭而犯之者。
前項之未遂犯罰之。


司法院資訊處製作；財團法人民間司法改革基金會備份。
